冯应柱

求职目标:数据挖掘/机器学习

7 1991-07

18996688781

❸ 中共党员

◎ 重庆市南岸区重庆交通大学

fyingzhu@126.com



教育背景

2014.09-2017.06

重庆交通大学

软件工程(硕士)

主修课程 (平均分:85.1, top5%)

数值分析、最优化方法、算法分析与设计、系统分析与设计、高级数据库、统计学习方法等。

2014.09-2014.06

南京邮电大学

信息与计算科学(本科)

主修课程 (平均分:80.23, top20%)

概率论与数理统计、运筹与优化、数学分析、数值逼近、离散数学、数据库原理、数据结构、C++等。

项目经验



2014.09-2017.06

基于云模型与数据场的聚类研究

项目负责人

课题《基于云模型和数据场的数据场研究》获"2015年重庆市研究生科研创新项目"立项。基于密度及划分思 想提出一种聚类算法,发表相关论文2篇。

[1]冯应柱. 基于数据场的k-means改进算法[J]. 信息通信. 2016(11)

[2]朱振国,冯应柱. 基于数据场的类簇中心选取及其聚类[J]. 计算机科学. 2017(06)(已录用)

2016.06-2016.07

天池大数据竞赛

参赛者以阿里音乐用户的历史播放数据为基础,预测后2个月每个艺人每天的播放量。利用python进行数据处 理并提取特征,采用线性回归方法进行预测,最终排名785/5476.

工作经历



2014.6-至今

重庆同数科技有限公司

助理

- 1、参与"人云网婚庆版"、"泊车宝"等网站需求分析撰写;
- 2、负责公司日常事务的安排,报告整理等。

校内实践



2014.09-2015.06

重庆交通大学研究生会

副部长

组织各种比赛如:运动会、篮球赛、羽毛球赛、拔河比赛等,吸引1000余名学生多次参加,负责活动策划,场 地安排,与13个班级沟通,赛后总结等事项。

2015.02-2016.06

重庆交通大学信息学院

助教

负责大一学生《高等数学》的答疑以及《大学计算机基础》《C语言程序设计》的上机实验。

自我评价



本科数学类专业使得数学功底扎实,熟练掌握常用机器学习算法,编程能力良好,学习了多门与"数据挖掘、 数据分析、机器学习"相关的课程及工具。研究生会部长及班级干部的经历培养了自己的组织能力和与人沟通 的能力,适应加班、出差等情况,肯学习成长。

技能证书



- 1、CET-6,良好的读写能力;
- 2、计算机二级C、三级数据库,熟练使用Word、PPT、Excel;
- 3、掌握C++、python、R语言,熟悉数据挖掘相关技术。

奖项荣誉



2014-2015年度校优秀学生干部; 2014-2016校优秀学生奖学金; 2015.4硕士生科研创新大赛三等奖; 2015年 重庆市自立自强先进个人; 2013年社会工作优秀奖; 2012年校羽毛球团体赛第一名